臺灣臺中地方法院刑事判決　　　　　　　　　　　　　九十一年度訴字第三四八號
　　公　訴　人　臺灣臺中地方法院檢察署檢察官
　　被　　　告　甲○○
右列被告因違反毒品危害防制條例案件，經檢察官提起公訴（九十年度毒偵字第五七
六一號），本院判決如左：
    主    文
甲○○連續施用第一級毒品，處有期徒刑拾月；扣案之海洛因壹包（驗餘淨重零點零
壹公克、包裝重零點參貳公克），沒收銷燬之。又施用第二級毒品，處有期徒刑伍月
。應執行有期徒刑壹年貳月；扣案之海洛因壹包（驗餘淨重零點零壹公克、包裝重零
點參貳公克），沒收銷燬之。
    事    實
一、甲○○前曾於民國八十八年間因違反毒品危害防制條例案件，經本院以八十八年
    度毒聲字第五三七五號裁定送觀察、勒戒後，認無繼續施用毒品傾向，而由台灣
    台中地方法院檢察署檢察官於八十八年九月三十日以八十八年度毒偵字第六八四
    號處分不起訴確定。詎甲○○猶不知悔改，復基於施用第一級毒品海洛因之概括
    犯意，自九十年十一月中旬某日起至同年十二月八日下午十一時許止，每日二次
    ，在其位於台中縣龍井鄉○○村○○○街八三號之住處及台北縣三重市○○路世
    華銀行旁之巷內，以將海洛因置於香煙中燒烤產生煙霧及置於注射針筒中施打身
    體之方式，連續施用第一級毒品海洛因多次。另甲○○基於施用第二級毒品安非
    他命之犯意，於同年十二月八日，在其友人位於台北縣三重市○○路世華銀行旁
    巷內某處之住處，以不詳方式施用第二級毒品安非他命一次。嗣於同年十二月九
    日，甲○○至台中市警察局第六分局何安派出所探視友人為警查獲，並扣得甲○
    ○所有，供己施用之海洛因一包（驗餘淨重零點零一公克、包裝重零點三二公克
    ）。其後採集甲○○之尿液送鑑驗之結果，呈嗎啡及甲基安非他命之陽性反應，
    而經依本院九十年度毒聲字第五九四０號裁定將甲○○送臺灣臺中看守所附設勒
    戒處所觀察、勒戒後，認有繼續施用毒品傾向，並經本院以九十一年度毒聲字第
    八０號裁定令入戒治處所施以強制戒治。
二、案經台中市警察局第六分局報請臺灣臺中地方法院檢察署檢察官偵查起訴。
    理    由
一、訊據被告甲○○對於其確於上開時、地連續施用第一級毒品海洛因多次等事實供
    認不諱，並有海洛因一包（驗餘淨重零點零一公克、包裝重零點三二公克）扣案
    足證，而台中市警察局第六分局及台灣台中看守所於九十年十二月九日所採集被
    告之尿液經送鑑驗之結果，確呈嗎啡之陽性反應，有委託鑑驗尿液代號與真實姓
    名對照表、台中市衛生局煙毒尿液檢驗成績書及濫用藥物尿液鑑驗報告附卷可資
    佐證，是足見被告上開部分之自白，核與事實相符。至被告雖否認其有何施用第
    二級毒品之犯行，辯稱：其自不起訴處分後即未曾施用第二級毒品，可能因其友
    人於同年十二月八日在住處施用安非他命而不慎吸入云云。惟查，被告確曾於上
    開時日有施用第二級毒品一次等事實，有委託鑑驗尿液代號與真實姓名對照表、
    台中市衛生局煙毒尿液檢驗成績書及濫用藥物尿液檢驗報告附卷可證，是足認被
    告上開所辯，顯係卸責之詞，委無足採。又扣案之白色粉末一包，經送法務部調
    查局鑑驗之結果，確係第一級毒品海洛因，合計淨重零點零壹公克，包裝重零點
    參貳公克，有該局編號000000000號鑑定通知書附卷可稽。被告前曾因
    違反毒品危害防制條例案件，經本院以八十八年度毒聲字第五三七五號裁定送觀
    察、勒戒後，認無繼續施用毒品傾向，而由台灣台中地方法院檢察署檢察官於八
    十八年九月三十日以八十八年度毒偵字第六八四號處分不起訴確定，而被告本次
    施用毒品，經依本院九十年度毒聲字第五九四０號裁定送臺灣臺中看守所附設勒
    戒處所觀察、勒戒後，認有繼續施用毒品傾向，並經本院以九十一年度毒聲字第
    八０號裁定令入戒治處所施以強制戒治，有台灣台中地方法院檢察署刑案資料查
    註紀錄表、本院刑事裁定及不起訴處分書在卷足憑，是被告本次再連續施用第一
    級、施用第二級毒品之犯行，應屬二犯。本件事證已臻明確，被告之犯行，堪予
    認定。
二、核被告所為，分別係犯毒品危害防制條例第十條第一項之施用第一級毒品罪及同
    條第二項之施用第二級毒品罪。被告施用第一級毒品海洛因及第二級毒品安非他
    命前後分別持有第一級、第二級毒品之低度行為，應分別為其施用第一級、第二
    級毒品之高度行為所吸收，均不另論罪。又被告先後多次施用第一級毒品之犯行
    ，時間緊接，所犯構成要件相同，顯係基於概括之犯意反覆為之，屬連續犯，應
    論以一罪，並依法加重其刑。被告所犯上開二罪間，犯意各別，行為互殊，犯罪
構成要件不同，應分論併罰。爰審酌被告經不起訴處分後猶施用毒品不輟，情節
    非輕，惟念及施用毒品係戕害其自己身心之行為，且其犯罪後業已坦承部分事實
    不諱等一切情狀，分別量處如主文所示之刑，並依法定其應執行之刑，以示懲儆
    。扣案之海洛因一包（驗餘淨重零點零一公克、包裝重零點三二公克），係屬毒
    品，爰依同條例第十八條第一項前段之規定，沒收銷燬之。
三、公訴意旨另以：被告甲○○復基於施用第一級、第二級毒品之概括犯意，分別自
    八十八年九月三十日前次不起訴處分後起至九十年十一月中旬前某日止，以及八
    十八年九月三十日前次不起訴處分後起至九十年十二月七日止，在台北縣三重市
    ○○路世華銀行旁巷內，連續施用第一級毒品海洛因及第二級毒品安非他命多次
    。因認被告尚涉有上開連續施用第一級、第二級毒品之犯行云云。公訴人認被告
    另犯上開罪嫌，無非係以上開事實，業據被告供承在卷，並有台中市衛生局煙毒
    尿液檢驗成績書附卷足證，為其主要論據。惟查，被告既未曾於警局、偵查及本
    院審理中供稱上情，且台中市衛生局煙毒尿液檢驗成績書及濫用藥物尿液檢驗報
    告亦僅足證明被告確曾於九十年十二月八日，在上址施用海洛因及安非他命各一
    次，尚無法認定被告另有於上開時、地，連續施用毒品海洛因及安非他命多次之
    犯行，此外復查無其他積極證據足資認定被告另有公訴人所指之上開犯行，原均
    應為無罪之諭知，惟公訴人認此部份與上開有罪部分之事實，分別有連續犯之裁
    判上一罪關係，爰均不另為無罪之諭知，附此敘明。
據上論斷，應依刑事訴訟法第二百九十九條第一項前段，毒品危害防制條例第十條第
一項、第二項、第二十條第三項、第十八條第一項前段，刑法第十一條前段、第五十
六條、第五十一條第五款，判決如主文。
中      華      民      國    九十一    年      三      月     十五     日
                              台灣台中地方法院刑事第二庭
                                      法  官  許  惠  瑜
右正本證明與原本無異。
如不服本判決，應於送達後十日內向本院提出上訴狀（須附繕本），上訴於台灣高等
法院台中分院。
                                      書記官
中      華      民      國    九十一    年      三      月     十五     日
附錄法條：
毒品危害防制條例第十條
施用第一級毒品者，處六月以上五年以下有期徒刑。
施用第二級毒品者，處三年以下有期徒刑。
